【裁判字號】    98,重上更(一),44
【裁判日期】    981006
【裁判案由】    返還股票等
【裁判全文】
臺灣高等法院民事判決              98年度重上更(一)字第44號
上  訴  人  乙○○
訴訟代理人  陳福寧律師
被 上訴 人  凱基證券股份有限公司
法定代理人  甲○
訴訟代理人  周瑤敏律師
被 上訴 人  丙○○
訴訟代理人  廖湖中律師
            吳展旭律師
複 代理 人  陳逸如律師
上列當事人間請求返還股票事件，上訴人對於中華民國95年3 月
24日臺灣臺北地方法院93年度重訴字第848 號第一審判決提起上
訴，並為訴之追加，經最高法院發回更審，本院於98年9 月22日
言詞辯論終結，判決如下：
    主      文
原判決關於駁回上訴人後開第二項之訴部分，及該部分假執行之
聲請暨訴訟費用之裁判廢棄。
被上訴人凱基證券股份有限公司應給付上訴人新台幣玖仟零參拾
柒萬捌仟玖佰玖拾玖元及自民國九十三年七月二十二日起至清償
日止，按年息百分之5 計算之利息。
第一、二審及發回前第三審訴訟費用均由被上訴人凱基證券股份
有限公司負擔。
本判決命被上訴人凱基證券股份有限公司給付部分，於上訴人以
新台幣參仟零壹拾參萬元為被上訴人凱基證券股份有限公司預供
擔保後得假執行，但被上訴人凱基證券股份有限公司如於假執行
程序實施前以新台幣玖仟零參拾柒萬捌仟玖佰玖拾玖元或等面額
之中國信託商業銀行營業部發行無記名可轉讓定期存單為上訴人
預供擔保，得免為假執行。
    事實及理由
壹、程序方面
一、本件被上訴人原名中信證券股份有限公司（下稱中信公司）
    ，嗣於民國（下同）91年11月間與訴外人仁信證券股份有限
    公司（下稱仁信公司）合併，中信公司為存續公司，業經濟
    部於91年12月12日登記在案；復於97年7 月21日再變更公司
    名稱為凱基證券股份有限公司（下稱凱基公司），亦有經濟
    部97年7 月21日函檢附之公司變更登記表可證（見本院前審
    卷(三)第304-308 頁），合先敘明。
二、按在第二審為訴之變更或追加，非經他造同意，不得為之，
    但請求之基礎事實同一者，不在此限，民事訴訟法第446條
    第1項、第255條第1項第2款分別定有明文。查：
  (一)上訴人原依民事訴訟法第507 條之1 及寄託之法律關係，請
    求判決（見原審卷(一)第3-7 頁起訴狀）：
    1.台灣台北地方法院（下稱台北地院）92年度重訴字第31號
      被上訴人丙○○及凱基公司間返還股票事件（下稱北院重
      訴字第31號事件）確定民事判決（下稱前案確定判決）撤
      銷。
    2.被上訴人丙○○應將如附表所示股票返還中信公司 (即凱
      基公司)；如無法返還時，應給付中信公司（即凱基公司
      ）新台幣（下同）62,857,142元及法定遲延利息。
    3.中信公司（即凱基公司）應將如附表所示股票返還上訴人
      ；如無法返還時，應給付上訴人90,378,999元及法定遲延
      利息。
  (二)原審判決：上訴人之訴及假執行之聲請均駁回。上訴人不服
    ，提起上訴，聲明（見本院前審卷(一)第34-35 頁）：
    1.原判決廢棄。
    2.前案確定判決應予撤銷。
    3.被上訴人丙○○應將如附表所示股票返還中信公司（即凱
      基公司）；如無法返還時，應給付應給付中信公司（即凱
      基公司）62,857,142元及法定遲延利息。
    4.中信公司（即凱基公司）應將附表所示股票返還予上訴人
      ；如無如無法返還時，應給付上訴人90,378,999元及法定
      遲延利息。
  (三)嗣追加依據民法第598 條、第226 條、第227 條、第184 條
    、第242 條、第188 條、公司法第23 條規定為請求（見本
    院前審卷(三)第197 頁、第278 頁、第328 頁、本院更一審卷
    第23頁反面）：
    1.先位上訴聲明：
      (1)原判決廢棄。
      (2)前案確定判決應予撤銷。
      (3)被上訴人丙○○應將附表所示之股票返還中信公司（即
        凱基公司）；如無法返還時，應按給付日財團法人中華
        民國證券櫃檯買賣中心公告之當日收盤價，折算中信公
        司股票7,288,629 股價金給付之。
      (4)中信公司（即凱基公司）應將附表所示之股票股返還予
        上訴人，如無法返還時，應按清償日財團法人中華民國
        證券櫃檯買賣中心公告之當日收盤價，折算中信公司股
        票7,288,629 股價金給付之。
    2.備位上訴聲明：
      (1)原判決廢棄。
      (2)前案確定判決應予撤銷。
      (3)被上訴人丙○○、中信公司 (即凱基公司）應連帶將如
        附表所示之股票返還予上訴人；如無法返還者，應連帶
        按給付日臺灣證券交易所股份有限公司公告之當日收盤
        折算中信公司股票7,288,629股價金給付之。
  (四)本院前審判決：上訴人先位判決勝訴，被上訴人不服，提起
    第三審上訴，最高法院廢棄前審判決發回本院，經本院行使
    闡明權，告以「最高法院發回之法律上見解」，上訴人「撤
    回」先位上訴聲明關於第三人撤銷之訴及被上訴人應給付股
    票部分之訴，僅依民法第598 條、第226 條第1 項、第184
    條、第188 條規定，求為判決（見本院卷第63-66 頁）：
    1.原判決廢棄。
    2.被上訴人丙○○、凱基公司應連帶將附表所示之股票折算
      凱基公司股份7,288,629 股，按清償日台灣證券交易所股
      份有限公司公告之當日收盤價之價金給付之。
  (五)本院再行使闡明權，告以「民法第226 條、第184 條係對何
    人？為如何之請求」？上訴人乃更正聲明（見本院卷第103-
    104 頁）：
    1.先位上訴聲明：
      (1)原判決廢棄。
      (2)凱基公司應給付上訴人90,378,999元，並自起訴狀繕本
        送達之翌日起至清償日止，按年息百分之5 計算之利息
        。
    2.備位上訴聲明：
      (1)原判決廢棄。
      (2)被上訴人丙○○、凱基公司應連帶給付上訴人仁信公司
        股票2,000,000 股及73,946,457元，並自起訴狀繕本送
        達之翌日起至清償日止，按年息百分之5 計算之利息。
  (六)核上訴人追加主張寄託關係存續期間，被上訴人丙○○趁職
    務之便取走如附表所示之股票，爰依侵權行為之法律關係，
    請求如備位上訴聲明，其追加備位之訴與原訴之基礎事實均
    係兩造間之寄託系爭股票之法律關係，凱基公司對此亦表同
    意（見本院更一卷第88頁），應予准許。凱基公司於言詞辯
    論期日再為反對之意思表示，自無足取。
三、本件先位之訴之當事人係「上訴人」與「凱基公司」，備位
    之訴則為「上訴人」與「凱基公司」及「丙○○」，其二訴
    之當事人非屬同一，惟，被上訴人丙○○對此已表同意，併
    予敘明。
貳、實體方面
一、上訴人起訴主張：伊於民國91年9 月24日持附表所示股票（
    下稱系爭股票），至仁信公司辦理過戶手續，因故未能完成
    ，乃將系爭股票寄存於該公司。惟該公司副總經理即被上訴
    人丙○○竟於91年9 月26日趁職務之便取走該等股票拒不歸
    還，因中信公司（即凱基公司，亦係合併仁信公司後之存續
    公司）訴請丙○○返還系爭股票，業經台北地院以92年度重
    訴字第31號民事判決駁回確定，致給付不能，爰依寄託物返
    還請求權及民法第226 條規定，先位請求凱基公司賠償無法
    返還如附表所示股票之損害90,378,999元及法定遲延利息；
    另依民法第184 條、第188 條規定，備位請求凱基公司、丙
    ○○連帶給付仁信公司股票2,000,000 股及73,946,457元之
    本息。
二、被上訴人凱基公司以：
  (一)前案確定判決認定，上訴人對系爭股票無所有權或其他正當
    權利來源，伊亦無合法占有權源得對抗真正之所有權人之丙
    ○○等人，伊無從請求丙○○返還系爭股票；上訴人受合法
    訴訟告知，未參加訴訟，不得主張該判決不當，自亦不得向
    伊請求賠償損害。
  (二)上訴人持丙○○、楊光榮、楊巫鳳蓮、楊政蓉、楊政龍、黃
    秀珍、吳秀美等人（下稱丙○○等7 人）之聲請書，向伊聲
    請辦理如附表所示股票之過戶手續，上訴人僅係丙○○等7
    人之代理人或使者，伊與上訴人間無寄託系爭股票之法律關
    係；系爭股票因無完稅證明無法辦理過戶，其所有權仍屬丙
    ○○等7 人所有，上訴人既堅持仁信證券員工必須收下系爭
    股票，則本件寄託關係亦應存在於股票所有權人與伊之間；
    況，上訴人對系爭股票無所有權，亦無質權，其喪失占有之
    「事實」，並無任何損害可言；丙○○因保管金櫃鑰匙之便
    ，藉機取走系爭股票，非伊事先所能預料或防範，伊處理本
    件受託事務，並無疏失。
  (三)上訴人對系爭股票僅有占有之事實，該等股票經丙○○取回
    ，並不構成侵權行為；丙○○係伊公司之委任經理人，無民
    法第188 條規定之適用；伊對丙○○之選任監督已盡相當之
    注意；本件侵權行為已逾2 年之時效等語抗辯。
三、被上訴人丙○○則以：系爭股票係丙○○等7 人所有，伊經
    楊光榮等人授權，將系爭股票寄託凱基公司保管，以供伊與
    上訴人資金往來之財力證明，上訴人未給付任何款項，竟要
    求過戶系爭股票，伊乃終止寄託關係取回股票，上訴人無占
    有系爭股票之正當權源，又非該股票之質權人或所有權人，
    伊取回股票之行為對上訴人未造成任何損害；本件侵權行為
    已罹於時效；上訴人於前案判決已受合法之訴訟告知，應發
    生訴訟參加效力，自不得再訴請凱基公司及伊賠償損等語，
    資為抗辯。
四、原審判決：上訴人之訴及假執行之聲請均駁回。上訴人不服
    ，提起上訴。先位上訴聲明：(一)原判決廢棄。(三)凱基公司應
    給付上訴人90,378,999元，並自起訴狀繕本送達之翌日起至
    清償日止，按年息百分之5 計算之利息。(四)願供擔保，請准
    宣告假執行；備位上訴聲明：(一)原判決廢棄。(二)被上訴人丙
    ○○、凱基公司應連帶給付上訴人仁信公司股票2,000,000
    股及73,946,457元，並自起訴狀繕本送達之翌日起至清償日
    止，按年息百分之5 計算之利息。(三)願供擔保，請准宣告假
    執行。凱基公司聲明：(一)上訴駁回。(二)如受不利判決，願以
    現金或中國信託商業銀行營業部發行無記名可轉讓定期存單
    供擔保，免為假執行。丙○○聲明：(一)駁回上訴。(二)願供擔
    保，請准宣告免為假執行。
五、先位之訴部分：
    按稱寄託者，謂當事人一方以物交付他方，他方允為保管之
    契約；未定返還期限者，受寄人得隨時返還寄託物；因可歸
    責於債務人之事由，致給付不能者，債權人得請求賠償損害
    ，民法第589條第1項、第598條第1項、第226條第1項分別定
    有明文。本件上訴人主張：伊於91年9 月24日持如附表所示
    股票及已蓋妥如附表所示股東即讓與人印鑑之轉讓過戶申請
    書，至仁信公司股務室辦理過戶手續，因未完成過戶手續，
    乃將股票寄存於仁信公司；丙○○於91年9 月26日指示被上
    訴人公司員工將系爭股票移至5 樓之金櫃保管後，未經公司
    同意，由丙○○將系爭股票取走，拒不返還；中信公司（即
    凱基公司）為此訴請求丙○○返還系爭股票，經原法院以92
    年度重訴字第31號判決駁回其訴確定；凱基公司無系爭股票
    可供返還，其返還系爭股票之義務已屬給付不能之事實，凱
    基公司對此均不爭執（見本院卷第25頁、第89頁），自堪信
    為真實。惟，上訴人主張伊寄託系爭股票予仁信公司，因可
    歸責仁信公司之事由致不能返還，凱基公司應賠償其損害等
    等語，凱基公司則執前詞抗辯。茲分述如下：
  (一)本件寄託契約存在何人之間？
    1.當事人一方以物交付他方，他方允為保管之意思表示合致
      時，寄託契約即已成立，寄託人是否為寄託物之所有權人
      、質權人，其占有寄託物之權源為何，均非所問。
    2.上訴人主張：伊交付系爭股票予仁信公司，仁信公司允為
      保管，伊與仁信證券公司間成立寄託契約等情，業據提出
      由仁信公司職員陳玉君出具「茲收到『乙○○』先生交付
      之仁信證券股票，其明細如下：1.丙○○2,000,000 股。
      2.楊光榮1,200,000 股…（即如附表所示之系爭股票）」
      之收據可證（見本院卷第59頁），核與凱基公司供陳「上
      訴人之所以將股票留存於仁信證券，乃係因無完稅證明，
      無法辦理（過戶），仁信證券員工要求其攜回，但『上訴
      人乙○○』堅持要其收下…故仁信證券員工楊慶饒、陳玉
      君只好開立收據予上訴人乙○○，請其有完稅證明再來辦
      理過戶，經楊慶饒、陳玉君結證無訛（參見台灣台北地方
      法院檢察署檢察官96年偵緝字第2492號不起訴處分書第3-
      4 頁）」等語相符（見本院卷第47頁），足證本件係由「
      上訴人」交付系爭股票，仁信公司允為保管並出具收據交
      上訴人收執。上訴人與仁信公司互為寄託系爭股票之意思
      表示合致，則上訴人主張寄託系爭股票之契約存在上訴人
      與仁信公司之間，應可採信。
    3.凱基公司雖抗辯：上訴人持丙○○等7 人蓋印之過戶申請
      書，至仁信公司辦理「過戶事宜」，該聲請書記載：「『
      本股東』持有下列股票，業經讓與後開受讓人所有，即請
      查照辦理過戶為荷。此致仁信證券股份有限公司」，應認
      上訴人僅係丙○○等7 人之代理人或使者，非與仁信公司
      發生法律關係之當事人，兩造間就系爭股票，無寄託之法
      律關係存在云云，並提出股票轉讓過戶聲請書為證。惟，
      該股票轉讓過戶聲請書係出讓人即丙○○等7 人向仁信公
      司請求「將系爭股票過戶受讓人」之意思表示」，非「將
      系爭股票交付仁信公司保管」之意思表示，凱基據該股票
      轉讓過戶聲請書抗辯本件寄託關係係存在其與丙○○等7
      人之間，自無可取。
    4.凱基公司再抗辯：系爭股票之「所有權人」係丙○○等7
      人，系爭股票之寄託契約應存在於股票所有權人與仁信公
      司之間，上訴人非所有權人，非本件寄託契約之當事人云
      云。然，上訴人與仁信公司間就保管系爭股票之意思表示
      合致，本件寄託契約業已成立生效，詳如前述，上訴人是
      否為系爭股票之所有權人並不影響系爭寄託契約之成立。
      凱基公司徒以系爭股票之所有權人係丙○○等7 人，本件
      寄託系爭股票之契約係應存在其與丙○○等7 人之抗辯，
      亦無足取。
  (二)凱基公司（合併仁信公司之存續公司）應否負債務不履行之
    損害賠償責任？
    1.上訴人主張：仁信公司保管系爭股票期間，任由其副總經
      理丙○○自行取走股票，更未能訴請丙○○返還系爭股票
      之事實，堪信以為真，已如前述，仁信公司有可歸責之事
      由，自應負債務不履行之損害賠償責任。
    2.凱基公司雖抗辯：丙○○因保管金櫃鑰匙之便，藉機取走
      系爭股票，侵奪仁信公司對系爭股票之占有，非仁信證券
      公司事先所能預料或防範；該行為如對上訴人構成犯罪或
      侵權行為，屬被上訴人丙○○個人之行為，與仁信證券公
      司無涉，其保管系爭股票應無可歸責之事由云云。惟，仁
      信公司允諾「上訴人」代為保管系爭股票，竟任令公司副
      總經理「丙○○」有機會假藉職務之便，未經公司同意自
      行取走系爭股票，仁信公司保管系爭股票之方法自有重大
      過失。所辯非其事先所能預料或防範，丙○○個人之犯罪
      行為，非屬其可歸責之事由云云，均不足採信。
    3.凱基公司再抗辯：系爭股票若為上訴人所有，系爭股票迄
      未滅失，仍為丙○○等人占有，上訴人可本於其對被丙○
      ○之原因關係主張其權利，實際上不因被上訴人凱基證券
      不能返還寄託物而受有任何損害；丙○○等人自始至終均
      否認與上訴人間有移轉所有權及設定質權之合意，上訴人
      對系爭股票既未移轉所有權，亦無質權，即令上訴人乙○
      ○與丙○○間有借貸糾紛，上訴人至多僅係在丙○○未清
      償借款前，得拒絕返還予丙○○而已，別無其他使用利益
      ，其喪失占有並無損害可言。惟，上訴人係依據其與仁信
      公司間寄託契約債務不履行之法律關係為請求，凱基公司
      （合併仁信公司之存續公司）未能返還系爭股票，上訴人
      依系爭寄託契約之寄託物返還請求權受有損害即可認定，
      至於上訴人是否為系爭股票之所有權人、質權人及其依據
      何種原因關係占有系爭股票，均不影響系爭寄託契約之成
      立，已如前述，則凱基公司再以上訴人對系爭股票無所有
      權、質權、合法占有權源，上訴人得以其他法律關係對丙
      ○○主張權利云云，抗辯上訴人未受有損害，均不足採信
      。
    4.上訴人再主張：伊請求如附表所示之股票係特定股票，中
      信公司（即凱基公司）已受前案判決敗訴確定，已無法取
      回系爭股票返還上訴人，凱基公司所負返還系爭股票之債
      務已陷於給付不能之事實，凱基公司對此不爭執（見本院
      卷第89頁），應可信為真實；上訴人再主張：依仁信公司
      與中信公司合併契約書所載換股比例為仁信股票1.75股換
      發中信股票1 股，嗣後調整為仁信股票1.5092股換中信股
      票1 股，系爭股票可換中信股票7,288,629 股，其起訴前
      一日股市收盤價為12.4元，合計90,378,999元等語；凱基
      公司對此亦不爭執（見本院卷第89頁），應可信為真實。
  (三)臺北地院92年度重訴字第31號事件，對本案有無拘束力？其
    拘束力之範圍為何？
    凱基公司抗辯：伊於臺北地院92年度重訴字第31號返還股票
    事件中，曾對上訴人告知訴訟告知，上訴人未聲明參加訴訟
    ，該案已認定丙○○為系爭股票之所有權人，上訴人對系爭
    股票無所有權或其他正當權利來源，伊亦無合法占有權源得
    對抗真正之所有權人丙○○，無從請求丙○○返還系爭股票
    ，上訴人受合法告知訴訟，未參加訴訟上訴人應受拘束，不
    得再向凱基公司請求賠償云云，上訴人則主張：訴訟告知之
    通知未合法受達等語。查：
    1.按告知訴訟乃當事人一造於訴訟繫屬中，將其訴訟告知於
      因自己敗訴而有法律上利害關係之第三人，以促其參加訴
      訟。所謂有法律上利害之關係之第三人，係指本訴訟之裁
      判效力及於第三人，該第三人私法上之地位，因當事人之
      一造敗訴，而將致受不利益，或本訴訟裁判之效力雖不及
      於第三人，而第三人私法上之地位因當事人之一造敗訴，
      於法律上或事實上依該裁判之內容或執行結果，將致受不
      利益者而言（最高法院51年台上字第3038號判例意旨參照
      ）；又民事訴訟法第58條第1 項所稱有法律上利害關係之
      第三人，係指第三人在私法或公法上之法律關係或權利義
      務，將因其所輔助之當事人受敗訴判決有致其直接或間接
      影響之不利益，倘該當事人獲勝訴判決，即可免受不利益
      之情形而言，且不問其敗訴判決之內容為主文之諭示或理
      由之判斷，祇須其有致該第三人受不利益之影響者，均應
      認其有輔助參加訴訟之利益而涵攝在內，以避免裁判歧異
      及紛爭擴大或顯在化（最高法院94年台抗字第1183號裁定
      意旨參照）。凱基公司依據民法第962 條占有人物上請求
      權、第184 條第1 項前段、第2 項侵權行為之法律關係及
      民法第544 條規定，請求丙○○返還系爭股票，凱基公司
      如受敗訴判決，將使其無法履行對上訴人返還系爭股票之
      債務，上訴人係臺北地院92年度重訴字第31號事件之利害
      關係人甚明，應可認定。
    2.次按參加人對於其所輔助之當事人，不得主張本訴訟之裁
      判不當。但參加人因參加時訴訟之程度或因該當事人之行
      為，不能用攻擊或防禦方法，或當事人因故意或重大過失
      不用參加人所不知之攻擊或防禦方法者，不在此限；受告
      知人不為參加或參加逾時者，視為於得行參加時已參加於
      訴訟，準用第63條之規定，民事訴訟法第63條第1 項、第
      2 項、第67條固分別定有明文。惟，訴訟告知如未合法送
      達受告知人，則不發生上開法條所規定之法律效果。查：
      (1)凱基公司在臺北地院92年度重訴字第31號事件中，曾於
        92年6 月18日具狀向原法院聲請對上訴人告知訴訟，原
        法院依凱基公司陳報之地址即台北縣板橋市自強新村22
        之1 號1 樓為送達，對上訴人告知訴訟，惟該通知寄存
        於台北縣政府警察局板橋分局板橋派出所，因招領逾期
        未領而遭退回，有送達證書在卷可稽（見原法院92年度
        重訴字第31號卷第80頁、第95頁、第123 頁）。上訴人
        主張其未實際居住台北縣板橋市自強新村22之1 號1 樓
        ，該處用電契約自91年6 月10日即終止迄今，並提出用
        電基本資料為憑（見原審卷第156 頁），應可信為真實
        ，足認原法院對「台北縣板橋市自強新村22之1 號1 樓
        」所為訴訟告知之送達並不合法。
      (2)原法院再向上訴人之戶籍所在地台北縣板橋市○○路33
        5 號為送達，固有送達證書可證。但，法院所送達者係
        「92年8月19日之言詞辯論期日通知書」，有戶籍謄本
        、送達證書可憑（見原法院92年度重訴字第31號卷第13
        4頁、第135頁），原法院未將本案相關文書送達上訴人
        ，無從令上訴人明瞭其是否為該案之利害關係人，是其
        送達「92年8月19日之言詞辯論期日通知書」，難認有
        合法告知上訴人訴訟之效力。
      (3)綜上，該案之對上訴人所為之訴訟告知既不合法，上訴
        人未參加訴訟，不發生「不得主張該訴訟裁判不當」之
        效力。
  (四)綜上，上訴人依據民法第598 第1 項、第226 條第1 項規定
    ，請求凱基公司給付其因系爭股票未能返還所受之損害90,
    378,999元（0000000 ×12.4＝90,378,999），應予准許。
六、備位之訴部分
  (一)上訴人陳明就凱基公司先位及備位之訴，擇一判決（見本院
    更一卷第134 頁反面），本院就其先位之訴，已予准許，則
    其備位之訴部分，毋庸再予審酌。
  (二)上訴人另陳明「如果法院認為上訴人與凱基公司之間成立寄
    託關係，凱基公司應予賠償的話，上訴人對於丙○○請求部
    分的請求則不予審理」（見本院更一卷第134頁反面），是
    備位之訴關於丙○○部分，亦毋庸再予審酌。
七、綜上所述，上訴人主張其寄託系爭股票予仁信公司，因可歸
    責於仁信公司之事由致返還不能，應可採信；凱基公司抗辯
    其與上訴人無寄託關係、無可歸責事、上訴人未受有損害云
    云，均不可採信。是上訴人依據民法第598條第1項、第22 6
    條第1 項規定，請求凱基公司給付90,378,999元，並自起訴
    狀繕本送達翌日即93年7 月22日起至清償日止，按年息百分
    之5 計算之利息，應予准許。上訴人勝訴部分，兩造分別陳
    明願供擔保為准、免假執行之宣告，經核於法並無不合，爰
    分別酌定相當擔保金額准許之。原審就上開應准許部分，為
    上訴人敗訴之判決，並駁回其假執行之聲請，尚有未洽，上
    訴意旨求予廢棄改判，為有理由，爰由本院予以廢棄改判如
    主文第二項所示，並依聲請為附條件之准、免假執行之宣告
    。
八、本件事證已明，兩造其餘攻擊防禦方法及爭點，核與本件判
    決結果無涉，爰不一一論述。
九、據上論結，本件上訴為有理由，依民事訴訟法第450 條、第
    78條，第463條、第390條第2項、第392條判決如主文。
中    華    民    國    98    年    10    月    6     日
                    民事第十五庭
                        審判長法  官  林恩山
                              法  官  郭松濤
                              法  官  陳雅玲
正本係照原本作成。
如不服本判決，應於收受送達後20日內向本院提出上訴書狀，其
未表明上訴理由者，應於提出上訴後20日內向本院補提理由書狀
（均須按他造當事人之人數附繕本）上訴時應提出委任律師或具
有律師資格之人之委任狀；委任有律師資格者，另應附具律師資
格證書及釋明委任人與受任人有民事訴訟法第466條之1第1項但
書或第2項（詳附註）所定關係之釋明文書影本。
中    華    民    國    98    年    10    月    7     日
                              書記官  葉國乾
附註：
民事訴訟法第466條之1（第1項、第2項）：
對於第二審判決上訴，上訴人應委任律師為訴訟代理人。但上訴
人或其他法定代理人具有律師資格者，不在此限。
上訴人之配偶、三親等內之血親、二親等內之姻親，或上訴人為
法人、中央或地方機關時，其所屬專任人員具有律師資格並經法
院認為適當者，亦得為第三審訴訟代理人。


司法院資訊處製作；財團法人民間司法改革基金會備份。
